臺灣士林地方法院民事裁定
110年度事聲字第90號
異  議  人  
即  債權人  良京實業股份有限公司 
法定代理人  平川秀一郎
相  對  人
即  債務人  李富美（原名：陳李富美）
代  理  人  趙佑全律師
上列異議人因消費者債務清理條例之清算執行事件，對於中華民
國110年11月2日本院司法事務官所為之110年度司執消債清字第6
號裁定提出異議，本院裁定如下：
    主  文
原裁定關於剔除異議人債權本金新臺幣陸萬玖仟玖佰貳拾柒元於
民國九十八年一月十五日起至民國一０二年三月六日止之利息債
權部分廢棄。
本院一一０年度司執消債清字第六號清算執行事件，於民國一一０
年三月三日公告之債權表中關於異議人即債權人良京實業股份有
限公司之債權，應計算利息之本金部分應更正為新臺幣陸萬玖仟
玖佰貳拾柒元。
其餘異議駁回。
    理  由
一、異議意旨略以：異議人之債權業經臺灣臺北地方法院107年
    度店小字第42號小額民事判決（下稱系爭確定判決）判命債
    務人應給付債權人新臺幣（下同）76,377元，及其中69,927
    元自民國98年1月15日起至104年8月31日止，按年息18.25%
    計算之利息，暨自104年9月1日起至清償日止，按年息15%計
    算之利息，暨自98年2月16日起至清償日止，每月加計違約
    金1元（下稱系爭債權）。系爭確定判決具既判力，原裁定
    就利息債權與系爭確定判決為相歧之認定，已違反判決既判
    力等語，為此聲明異議，請求廢棄原裁定關於剔除異議人本
    金債權76,377元於98年1月15日起至102年3月6日止（下稱系
    爭計息期間）之利息債權等語。
二、按時效中斷者，自中斷之事由終止時，重行起算。因起訴而
    中斷之時效，自受確定判決，或因其他方法訴訟終結時，重
    行起算。經確定判決或其他與確定判決有同一效力之執行名
    義所確定之請求權，其原有消滅時效期間不滿五年者，因中
    斷而重行起算之時效期間為五年。民法第137條定有明文。
    次按除別有規定外，確定之終局判決就經裁判之訴訟標的，
    有既判力。民事訴訟法第400條第1項亦有規定。準此，為訴
    訟標的之法律關係於確定之終局判決中經裁判後，該確定終
    局判決中有關訴訟標的之判斷，即成為規範當事人間法律關
    係之基準，嗣後同一事項於訴訟中再起爭執時，當事人不得
    為與該確定判決意旨相反之主張，法院亦不得為與該確定判
    決意旨相反之判斷，此即民事訴訟制度為達終局解決民事紛
    爭之目的所賦予確定終局判決之效力，為判決之既判力。其
    積極作用在於避免先後矛盾之判斷，消極作用則在於禁止重
    行起訴。故關於債務人是否有因時效完成而得依民法第144
    條第1項拒絕給付，乃關於訴訟標的之事項，債務人應在訴
    訟中主張，若訴訟中既已得主張而未主張，將為既判力所遮
    斷，不得在確定判決後另行主張。
三、經查：
  ㈠債務人經本院於109年12月29日以109年度消債清字第47號裁
    定債務人自同日17時起開始清算程序，並命司法事務官進行
    清算程序。異議人於清算程序中，執系爭確定判決及確定證
    明書為據，陳報其對債務人之債權為系爭債權（見本院110
    年度司執消債清字第6號卷【下稱司執消債清卷】第63頁）
    ，本院司法事務官並於110年3月3日公告債權表（下稱系爭
    債權表，見司執消債清卷第117至121頁），經債務人聲明異
    議後，本院司法事務官先於110年10月8日裁定剔除異議人系
    爭債權中98年1月15日起至107年3月6日止之利息債權，嗣經
    異議人聲明異議後，復於110年11月2日以原裁定變更剔除異
    議人系爭債權利息債權範圍為自98年1月15日起至102年3月6
    日止（即系爭計息期間）之利息債權等情，業據本院調取上
    開卷宗查核無訛。
  ㈡又本件債務人未於系爭確定判決之訴訟程序中就系爭債權其
    中自98年1月15日起至清償日止之利息、違約金部分提出時
    效抗辯，經法院審理後，判命債務人應給付系爭債權予異議
    人，是以異議人對債務人含系爭計息期間之利息在內之系爭
    債權請求權，因債務人未在訴訟中主張時效抗辯，已為既判
    力所遮斷，自不得在確定判決後另行主張時效抗辯。則原裁
    定將異議人對債務人經系爭確定判決既判力所及本金部分69
    ,927元於系爭計息期間之利息，以債務人之時效抗辯為由而
    予剔除，實有違誤。再依民法第137條第2項規定，異議人之
    系爭債權（含系爭計息期間之利息），已因起訴而中斷時效
    ，並自107年3月7日受確定判決時重行起算，異議人復就系
    爭債權聲請強制執行，而於108年3月18日執行終結（見司執
    消債清卷第238頁），至110年1月21日向本院司法事務官申
    報系爭債權（見司執消債清卷第63頁），均未逾5年，是以
    系爭計息期間之利息債權自無罹於時效而消滅之情形。
　㈢從而，異議人請求廢棄原裁定關於剔除系爭債權本金69,927
    元部分自98年1月15日起至102年3月6日止之利息債權部分，
    自屬有據，爰裁定如主文第1項所示。
　㈣又系爭確定判決判命債務人應給付利息部分之本金係69,927
    元，有系爭確定判決影本在卷可稽，系爭債權表記載為76,3
    77元顯有錯誤，應予更正如主文第2項所示。
五、綜上所述，系爭債權自98年1月15日起至102年3月6日止之利
    息債權既尚未罹於時效，原裁定剔除異議人該部分之利息債
    權，自有未洽，異議意旨指摘原裁定此部分不當，求予廢棄
    ，為有理由，爰將該部分廢棄。至原裁定剔除系爭債權逾本
    金69,927元部分自98年1月15日起至102年3月6日止之利息債
    權部分，並無違誤，異議人執此指摘原裁定不當，求予廢棄
    ，並無理由，應予駁回。
六、爰裁定如主文。　　
中　　華　　民　　國　　111 　年　　6 　　月　　30　　日
                  民事第三庭法　官  陳菊珍
以上正本係照原本作成。
如對本裁定抗告，應於裁定送達後10日內向本院提出抗告狀，並
繳納抗告費新臺幣1,000 元。
中　　華　　民　　國　　111 　年　　6 　　月　　30　　日
                            書記官　曹永瑄